Contato

+55 31 994098802 (Mobile) arinoara@yahoo.com.br

www.linkedin.com/in/aritana (LinkedIn) github.com/aritana (Portfolio)

Principais competências

Amazon EC2

Desenvolvimento Java Python

Languages

Espanhol (Elementary)

English (Full Professional)

Português (Native or Bilingual)

Certifications

Testes de Integração: Testes de SQL e DAOs automatizados em Java

HTTP: Entendendo a web por baixo dos panos

Git e Github: Controle e compartilhe seu código

SOLID com Java: Princípios da programação orientada a objetos

Inglês Intermediário - 2

Aritana Noara Costa Santos

Desenvolvedor Java Pleno

Belo Horizonte, Minas Gerais, Brasil

Resumo

Engenheiro de computação, possuo mais de 4 anos de experiência com desenvolvimento de software, com foco no back-end, porém nos últimos meses iniciei minha experiência com front-end. Atuei em projetos Web, Mobile e embarcados.

Tecnologias utilizadas

- Back-end: Java, Spring Boot, Kotlin, Abap.
- Front-end: Javascript, CSS, HTML e Angular.
- Mobile: Android e Kotlin.
- Embarcados: C++.

Experiência

Arinoara Tecnologia Engenheiro de software outubro de 2023 - Present (2 meses)

Sabará, Minas Gerais, Brasil

SAMC Balanças e Tecnologia Engenheiro de software outubro de 2023 - Present (2 meses) Belo Horizonte, Minas Gerais, Brasil

CI&T

2 anos 8 meses

Full-stack Developer janeiro de 2023 - setembro de 2023 (9 meses) Belo Horizonte, Minas Gerais, Brazil

Working with AngularJS, Java and C++.

Estagiário Desenvolvedor Android dezembro de 2021 - janeiro de 2023 (1 ano 2 meses)

Belo Horizonte, Minas Gerais, Brasil

Trabalhei com aplicativos Android, manutenção de código, unidade e teste de componentes.

Estágio em desenvolvimento de software fevereiro de 2021 - dezembro de 2021 (11 meses)

Belo Horizonte, Minas Gerais, Brasil

Trabalhei com arquitetura de microsserviços utilizando Java Spring Boot, jenkins, Postman, Unit Tests, Rest Assured, Jira, Intellij e outras tecnologias.

Sigga - Workforce Technologies Estágio em desenvolvimento Sap Abap agosto de 2019 - janeiro de 2021 (1 ano 6 meses)

Belo Horizonte e Região, Brasil

Atuei na equipe de produto e inovação, sendo responsável pela manutenção e melhorias no código dos produtos integrados à tecnologia SAP, especificamente no módulo PM (Plant Maintenance). Utilizamos a linguagem orientada a objetos ABAP, Web Dynpro Framework e linguagem SQL.

Companhia de Gas de Minas Gerais SA (GASMIG) Natural Gas Supervision and Control Technician setembro de 2009 - agosto de 2016 (7 anos)

Contagem e Região, Brasil

Admitido através de concurso público, assumi o cargo de Técnico de Operação e Manutenção. Responsável pela verificação dos sistemas de medição dos clientes e monitoramento da calibração nos pontos de entrega de gás natural.

Terminei meu ciclo no Centro de Operações do Sistema como técnico de Supervisão e Controle, setor onde atuei com controle administrativo, acompanhando a operação de toda a rede do estado de Minas Gerais, responsável pelo turno para gerenciamento de riscos e emergências.

Gega

Electromechanical Technician agosto de 2008 - abril de 2009 (9 meses)

Belo Horizonte e Região, Brasil

Trabalhei na fabricação e manutenção de máquinas.

Atuei em diversos segmentos: desmontagem, limpeza, pintura, manutenção elétrica e eletrônica e ligação de motores elétricos.

ArcelorMittal Brasil
Mechanical Technician Intern

fevereiro de 2007 - setembro de 2007 (8 meses)

Belo Horizonte e Região, Brasil

Trabalhei em um setor em criação chamado: Métodos de Manutenção. A lógica do setor foi traçar estudos de confiabilidade e melhores práticas na manutenção dos ativos da unidade.

Comau

Electromechanical technician Intern março de 2006 - setembro de 2007 (1 ano 7 meses)

Trabalhei na confecção de manuais para máquinas que o setor produzia, tinha muito uso de macros, excel avançado e tradução de textos.

ArcelorMittal Brasil Mechanical technician Intern agosto de 2005 - janeiro de 2006 (6 meses) Belo Horizonte e Região, Brasil

Trabalhei na confecção de manuais para máquinas que o setor produzia, tinha muito uso de macros, excel avançado e tradução de textos.

Formação acadêmica

Centro Federal de Educação Tecnológica de Minas Gerais Bachelor's degree in Computer Engineering , Computer Science · (julho de 2015 - dezembro de 2022)

SENAI - Alvimar Carneiro de Resende Associate degree in electronics, Electrical and Electronics Engineering · (fevereiro de 2015 - julho de 2016)

Centro Federal de Educação Tecnológica de Minas Gerais Associate degree in electromechanical (2006 - 2008)

Senai Michels Michels
Associate degree in mechanics · (2004 - 2006)